臺灣彰化地方法院民事判決　九十年度訴字第八四一號
　　原　　　告　台灣卜蜂企業股份有限公司
　　法定代理人　丙○○
　　訴訟代理人　乙○○
　　被　　　告　甲○○
右當事人間給付買賣價金事件，本院判決如左：
    主      文
被告應給付原告新台幣佰肆拾陸萬零佰玖拾貳元，及自民國九十年八月二十二日
起至清償日止，按年息百分之五計算之利息。
訴訟費用由被告負擔。
    事      實
甲、原告方面：
  一、聲明：如主文所示。
  二、陳述：
  （一）緣被告於民國（下同）八十九年十二月起至九十年三月止向原告購買飼料，
        共計新台幣（下同）三百四十六萬零三百九十二元尚未清償，爰依民法第三
        百四十五條之規定，請求被告給付如訴之聲明所示之買賣價金及其利息。
  （二）被告支付九十萬元支票部分，被告已經換票成四十萬元及五十萬元二張支票
        ，而四十萬元之支票票款業已取得，且訴之聲明未包括此四十萬元之款項。
  （三）否認飼料有瑕疵。所使用之飼料內容皆未改變，且使用進口飼料，很多客戶
        使用此飼料亦未反應有被告所稱之問題。
  三、證據：提出未收貨款明細表一紙、未兌現票據明細表一紙、支票及其退票理由
      單各二紙、出貨單一紙、送貨單及客戶收貨簽收單各十紙、統一發票十紙等件
      為證。
乙、被告方面：
  一、聲明：請求駁回原告之訴。
  二、陳述：
  （一）確實有向原告購買飼料，且尚未給付如訴之聲明所示之金額，但該批飼料品
        質很差，經飼養後雞隻重量不足，於雞隻賣出後有向原告反應飼料有問題，
        應扣除有瑕疵部分飼料之款項。
  （二）雞隻從出生到賣出約九十天，均使用原告之飼料。九十年三月份賣出之雞重
        量不足，可能是八十九年十二月之飼料有問題。伊自九十年三月份雞隻重量
        不足後就沒有再使用原告之飼料。
  （三）確實是飼料有問題，如果雞隻是因疾病生長不良，原告公司有獸醫會作免費
        服務，但有問題之飼料現已壞掉。
  （四）與原告交易已有一、二十年期間，之前飼料都沒有問題。
    理      由
一、原告主張被告於八十九年十二月間至九十年三月間向其購買飼料，惟尚積欠上開
    飼料款三百四十六萬零三百九十二元尚未清償，屢經催討無效，爰依給付買賣價
    金之法律關係請求被告給付上開金額及利息等語。被告則以八十九年十二月間之
    飼料有瑕疵，造成被告養殖雞隻之重量不足，應扣除此部分瑕疵之飼料款項等語
    置辯。
二、經查，被告於八十九年十二月間至九十年三月間向原告購買飼料，共積欠三百四
    十六萬零三百九十二元之款項迄今尚未清償等情，有原告所提出之未收貨款明細
    表、未兌現票據明細表、支票及其退票理由單、出貨單、送貨單及客戶收貨簽收
    單及統一發票十紙等件為證，並為兩造所不爭執，應堪信為真實。被告雖辯稱飼
    料有瑕疵，故導致雞隻重量不足云云，惟此情為原告所否認，本院審酌雞隻重量
    不足，其成因有多種，尚無法遽憑養殖之結果即斷定係原告所提供之飼料有瑕疵
    所致，且被告所辯稱有瑕疵之飼料部分目前業已敗壞等情，亦據被告所自承，其
    於本院言詞辯論終結前復未能就飼料瑕疵部分舉證以實其說，自難認被告之抗辯
    為真。
三、按買受人對於出賣人，有交付約定價金及受領標的物之義務，民法第三百六十七
    條定有明文。次按給付有確定期限者，債務人自期限屆滿時起，負遲延責任；給
    付無確定期限者，債務人於債權人得請求給付時，經其催告而未為給付，自受催
    告時起，負遲延責任。其經債權人起訴，或依督促程序送達支付命令者，自與催
    告有同一之效力，民法第二百二十九條第一、二項分別定有明文；又遲延之債務
    ，以支付金錢為標的者，債權人得請求依法定利率計算之遲延利息。但約定利率
    較高者，仍從其約定利率；而應負利息之債務，其利率未經約定，亦無法律可據
    者，週年利率為百分之五，亦為同法第二百三十三條第一項及第二百零三條所明
    定。查本件原告依據買賣之法律關係請求被告給付上開價金，並未定有給付之期
    限，從而，原告依據給付買賣價金之法律關係，請求被告給付三百四十六萬零三
    百九十二元及自起訴狀繕本送達之翌日（即九十年八月二十二日）起至清償日止
    ，按年息百分之五計算之利息，即無不合，應予准許。
四、據上論結，原告之訴為有理由，依民事訴訟法第七十八條判決如主文。
中　　　華　　　民　　　國　　九十一　　年　　　一　　　月　　 十一 　　日
                                    臺灣彰化地方法院民事第二庭
　　　　　　　　　　　　　　　　　　　　審判長法　　　官　羅　培　昌
　　　　　　　　　　　　　　　　　　　　　　　法　　　官　許　雅　婷
　　　　　　　　　　　　　　　　　　　　　　　法　　　官　黃　齡　玉
右為正本係照原本作成。
如對本判決上訴須於判決送達後廿日內向本院提出上訴狀。
                                              法院書記官　張　清　秀
中　　　華　　　民　　　國　　九十一　　年　　　一　　　月　　 十一 　　日
